# IPO最新消息

提问人：心会计 93 时间：2017-09-25 15:12:28
IPO政策重大调整 1 、缩短IPO的盈利年限要求：拟修改《首次公开发行并上市管理办法》，缩短对申请主板IPO的企业的盈利时间要求，从以前至少连续盈利三年才能满足上市条件，改为两年。 2 、以后IPO过会的审批速度维持在约 10 家/周。（意味着每年新增 500家左右上市公司） 3 、证监会将出台互联网to C类（面对终端消费者类型）公司的核查指引，核查要求会非常严格。此类公司同时需要征求国家网信办的意见，预计网信办回复时间需要 20 个工作日。 4 、 除公开抽签外，迁址到贫困地区的公司需要进行现场检查；
游戏、互联网平台、涉农企业都要进行现场检查。 5 、现在的审核人员能与注册制快速接轨（注册制，从未走远！）， IPO审核员除少数证监会正式人员外，创业板全部为深交所借调人员，主板（包括中小板）全部为上交所借调人员。 6 、证监会明确上市公司的股权层级不能太复杂，决策链条不能太长，否则就会为内幕交易、利益输送、抽逃资本提供可乘之机。拟IPO企业在上市前融资时尽量避免引进股权层次较多、股权层次复杂的投资机构，以免无法完成穿透核查工作，也无法避免利益输送的情形【仅供参考】

回答人：chenyiwei
对其可靠性表示怀疑？从其他来源未能查到此项内容，尤其是第一条，感觉可信度较低。请注明信息来源，谢谢。